【裁判字號】    89,易,2306
【裁判日期】    900306
【裁判案由】    竊盜
【裁判全文】
臺灣臺南地方法院刑事判決                        八十九年度易字第二三六號
    公  訴  人  臺灣台南地方法院檢察署檢察官
    被      告  乙○○
    選任辯護人  李孟哲
                郭淑慧
右列被告因竊盜案件，經檢察官提起公訴 (八十九年度偵字第七八八０號)，本院判
決如左：
    主  文
乙○○無罪。
    理  由
一、公訴意旨略以：被告乙○○意圖為自己不法之所有，於民國八十九年六月三十日
    下午十七時三十分許，在台南縣歸仁鄉○○村○○路四００號前，竊取甲○○所
    有之車號Ｎ七─九０八０號自小客車，得手後供己騎用。迨於同年七月二日下午
    十二時三十分許，在台南縣仁德鄉○○村○○路「運動公園」停車場，被警查獲
    ，因認被告乙○○涉有刑法第三百二十條第一項之竊盜罪嫌。
二、按犯罪事實應依證據認定之，無證據不得推定其犯罪事實；又不能證明被告犯罪
    者，即應諭知無罪之判決，刑事訴訟法第一百五十四條、第三百零一條第一項分
    別定有明文。本件公訴人認被告乙○○涉有竊盜罪嫌，無非以被告駕駛他人失竊
    汽車，為警查獲，辯稱向人借用，又無法舉出借用者真實年籍姓名以供查證，並
    據被害人指證明確等資為依據。
三、訊據被告乙○○坦承駕駛他人汽車遭警查獲，惟矢口否認有竊盜犯行，辯稱：伊
    係在八十九年七月二日凌晨二時許，在台南市五期重劃區「冠天下」ＫＴＶ向綽
    號「小義」借用，並不知係贓車等語。按認定不利於被告之事實，須依積極證據
    ，苟積極證據不足為不利於被告事實之認定時，即應為有利於被告之認定，更不
    必有何有利之證據，最高法院三十年上字第八一六號著有判例可資參照。經查，
    本件被告自警訊、偵查乃至本院審理中，均指稱查獲之汽車係向「小義」在台南
    市五期重劃區「冠天下」ＫＴＶ所借等情，有各該筆錄可參，被告歷次供述並無
    反覆，尚難置其辯解於不顧，被告辯稱向「小義」者借用汽車乙節，因其無法舉
    出「小義」真實姓名而難以採信；又被告於借用汽車時未向出借者一併借用行車
    執照，亦可認被告所稱以為汽車係「小義」的云云亦不可採，惟被告辯解縱不可
    採，依前開說明，至多亦僅能認定被告有汽車係贓物的認識，而追究被告收受贓
    物之罪責，果欲由駕駛他人失竊汽車之事實論究行為人竊盜罪責，除駕駛贓車之
    事實外，應有更積極之證據，如無更積極之證據，依首揭判例意旨所示，應只能
    論以收受贓物罪，尚難以被告無法舉證證明查獲之汽車非其偷取，遽令其負竊盜
    罪責。此外，復查無積極證據可據以認定被告確有起訴書所指之竊盜犯行，自應
    為無罪之諭知。
據上論斷，應依刑事訴訟法第三百零一條第一項，判決如主文。
中    華    民    國       九十        年       三      月      六      日
  臺灣臺南地方法院刑事第二庭
                                          法  官  鍾  邦  久
右正本證明與原本無異。
如不服本判決，應於判決送達後十日內，向本院提出上訴狀。
                                          書記官  陳  玉  果
中    華    民    國       九十        年       三      月      六      日


司法院資訊處製作；財團法人民間司法改革基金會備份。
